臺灣高等法院臺中分院刑事判決　　　　　民國九十三年度上訴字第一七八八號
　　上　訴　人　臺灣臺中地方法院檢察署檢察官
　　被　　　告　乙○○
右上訴人因被告毒品危害防制條例案件，不服臺灣臺中地方法院中華民國九十三年九
月三日第一審判決（民國九十三年度訴字第一七五三號，起訴案號：臺灣臺中地方法
院檢察署民國九十三年度毒偵字第二四八九號，移
三六二二號），提起上訴，本院判決如左：
　　主      文
原判決關於施用第一級毒品及定執行刑部分均撤銷。
乙○○連續施用第一級毒品，處有期徒刑捌月。
　　事      實
一、乙○○前曾因施用毒品案件，經原審法院裁定強制戒治期滿釋放後，由臺灣臺中
    地方法院檢察署檢察官於民國（下同）八十九年八月四日以八十九年度戒毒偵字
    第四四○號不起訴處分。詎仍不思戒除毒品，復基於施用第一級毒品海洛因之概
    括犯意，自九十三年六月三日起，至同年七月二十二日止，先後在臺中縣龍井鄉
    公所後方或龍井鄉田中村或台中縣境內不詳地點，以將海洛因摻入香煙內吸食，
    或將海洛因摻水放入注射針筒內注射血管之方式，連續施用第一級毒品海洛因多
    次，約每星期施用一次。而於九十三年六月九日十四時五十分許，在台中縣龍井
    鄉○○村○○○路三十號為警查獲，復於同年七月二十五日零時四十分許，在台
    中縣龍井鄉○○路○段編號四○四號橋墩下為警當場查獲，經採集其尿液送驗，
    結果呈海洛因代謝物可待因及嗎啡陽性反應。
二、案經台中縣警察局清水分局報請臺灣臺中地方法院檢察署檢察官偵查起訴及函送
    併辦。
    理      由
一、右揭事實，業據被告乙○○坦白供認綦詳，並有中山醫學大學附設醫院藥物濫用
    檢測中心九十三年六月十八日及九十三年八月九日所出具之流水號000000
    0號及0000000號尿液檢測報告各一件附卷可稽，又被告前曾因施用毒品
    案件，經原審法院裁定強制戒治期滿釋放後，由臺灣臺中地方法院檢察署檢察官
    於八十九年八月四日以八十九年度戒毒偵字第四四○號不起訴處分一節，亦有臺
    灣臺中地方法院檢察署刑案資料查註紀錄表及臺灣高等法院被告全國前案紀錄表
    在卷可考，被告於強制戒治期滿釋放後，五年內再犯毒品危害防制條例第十條之
    罪，事證已臻明確，犯行堪以認定，應予依法論科。
二、按海洛因為毒品危害防制條例第二條第二項第一款所規定之第一級毒品。核被告
    所為，係犯同條例第十條第一項之施用第一級毒品罪，其先後多次施用第一級毒
    品海洛因之行為，時間緊接，犯罪構成要件相同，顯係基於概括犯意反覆為之，
    應依連續犯之規定論以一罪，並依法加重其刑。被告因施用而持有毒品海洛因之
    低度行為，為施用毒品海洛因之高度行為所吸收，不另論罪。又檢察官函送併辦
    等未經起訴部分之犯行，與其餘已起訴部分有連續犯之裁判上一罪關係，為起訴
    效力所及，本院應一併加以審理。原審以被告犯行明確，予以論科，固非無見。
    惟檢察官函送併辦部分，原判決未及審酌，尚有未洽，又被告係自九十三年六月
    三日起開始施用毒品海洛因，原判決認定被告自九十三年六月中旬起開始施用，
    亦有未合。檢察官上訴意旨，指摘原判決此部分不當，為有理由，應由本院將原
    判決關於施用第一級毒品及定執行刑部分撤銷改判。爰審酌被告之品行、智識程
    度，其施用毒品海洛因之時間長達一個月餘，於犯罪後坦承犯行，態度尚佳等一
    切情狀，量處如主文第二項所示之刑。
據上論斷，應依刑事訴訟法第三百六十九條第一項前段、第三百六十四條、第二百九
十九條第一項前段，毒品危害防制條例第十條第一項、第二十三條第二項，刑法第十
一條前段、第五十六條，判決如主文。
本案經檢察官甲○○到庭執行職務。
中      華      民      國　    九十三     年    十二     月     八 　　日
　　　　　　　　　　　　　　　　臺灣高等法院臺中分院刑事第十一庭
　　　　　　　　　　　　　　　　　　　　審判長法  官  李  璋  鵬
　　　　　　　　　　　　　　　　　　　　　　　法  官  胡  森  田
　　　　　　　　　　　　　　　　　　　　　　　法　官  蕭  錦  鍾
右正本證明與原本無異。
如不服本判決應於收受送達後十日內向本院提出上訴書狀，其未敘述上訴之理由者並
得於提起上訴後十日內向本院補提理由書（均須按他造當事人之人數附繕本）。
　　　　　　　　　　　　　　　　　　　　　　　書記官　陳　三　軫
中      華      民      國　    九十三     年    十二     月     九 　　日
                                                                        Ｒ
